臺灣臺北地方法院民事判決
111年度勞訴字第188號
原      告  許麗玲  

            楊婷涵  


                      居新北市○○區○○路0段00巷0弄0號G室    
            武哲宇  

            林家弘  
            陳鴻泰  
            陳仕禾  

上六人共同  白德孚律師（法扶律師）
訴訟代理人
原      告  楊金雲  
            江若瑀  

            林家緯  

            盧洧杰  
            薛文榮  





被      告  展雲事業股份有限公司

法定代理人  鍾克信  


上列當事人間請求給付工資等事件，本院於民國111年10月3日言
詞辯論終結，判決如下：
    主  文
一、被告應各給付原告如附表三「A欄」所示金額，及均自民國1
    11年9月8日起至清償日止，按週年利率5％計算之利息。
二、被告應各提繳如附表三「B欄」所示金額至該附表編號1至8
    、10至11所示原告於勞動部勞工保險局設立之勞工退休金個
    人專戶。
三、原告壬○○、乙○○、庚○○、甲○○、子○○其餘之訴駁回。　　
四、訴訟費用由被告負擔。
五、本判決第一項得假執行。但被告如各以如附表三「A欄」所
    示金額為原告預供擔保，得免為假執行。
六、本判決第二項得假執行。但被告如各以如附表三「B欄」所
    示金額為該附表編號1至8、10至11所示原告預供擔保，得免
    為假執行。　
    事實及理由
壹、程序部分：
一、原告原起訴（原聲請支付命令，經被告異議而視為起訴）請
    求被告給付新臺幣（下同）457萬8,651元本息（見本院110
    年度司促字第20146號卷《下稱司促卷》第13頁），嗣本於同
    一主張兩造間勞動關係基礎事實，變更、追加為下開貳、一
    、㈡所示（見本院111年度勞訴字第188號卷《下稱勞訴卷》㈡第
    116頁），核符民事訴訟法第255條第1項第2款、第3款規定
    ，應予准許。
二、本件被告經合法通知未於言詞辯論期日到場，核無民事訴訟
    法第386條各款所列情形，爰依原告之聲請，由其一造辯論
    而為判決。　　
貳、實體部分：
一、原告主張：
  ㈠原告各於如附表一「到職日」欄所示日期起任職於被告，每
    月本薪各如附表一「每月薪資」欄所示金額，因被告積欠原
    告工資，而均經原告於如附表一「契約終止日」欄所示日期
    依勞動基準法（下稱勞基法）第14條第1項第5款規定終止勞
    動契約，被告自應給付上開積欠薪資及資遣費，暨補提繳民
    國110年4至9月份（原告甲○○部分為110年4至8月）未提繳之
    勞工退休金。另原告辛○○、甲○○尚各有4日、22日特別休假
    未休，得請求如附表一「特休未休折算工資」欄所示折算工
    資。爰依兩造間勞動契約、勞基法第17條第1項、第22條第2
    項、第38條第4項、勞工退休金條例第12條第1項、第31條第
    1項（原告子○○部分未請求提繳勞工退休金）提起本件訴訟
    等語。
　㈡並聲明：
  ⒈被告應各給付原告如附表一「A欄」所示金額，及均自111年9
    月8日起至清償日止，按週年利率5％計算之利息。
  ⒉被告應各提繳如附表一「B欄」所示金額至該附表編號1至8、
    10至11所示原告於勞動部勞工保險局設立之勞工退休金個人
    專戶。　　
二、被告未於言詞辯論期日到場，僅提出書狀陳稱：否認有該等
    項債務等語。
三、本院之判斷：
　㈠原告主張上開事實（除原告子○○到職日部分外），業據提出
    薪資、獎金給付明細表、薪資帳戶明細、離職證明書、勞資
    爭議調解紀錄、勞工退休金個人專戶明細資料、勞工保險投
    保紀錄、臺北市政府函告被告已歇業之函文、勞保費繳（計
    ）費證明、到職令等件為證（見司促卷第19至303頁；勞訴
    卷㈠第95至117、125至147、183至295、313至349、359至381
    、391、395至467、495至523頁），堪信為真實。至原告子○○固主張其到職日為103年5月1日，惟依卷附勞工保險投保紀
    錄（見限閱卷、勞訴卷㈠第371頁），被告為其投保之日期為
    103年5月2日，復未據原告子○○提出其他事證舉證以實其說
    ，則本件計算年資始日應為103年5月2日。又被告雖於收受
    支付命令及所附聲請支付命令狀後提出異議，辯稱：否認有
    該等債務云云，然對於原告所提上開證據資料，並未爭執，
    其空言否認原告之主張，不足以妨礙原告之請求。
　㈡關於原告得請求之項目及金額：
　⒈積欠工資：　　
　　按「工資應全額直接給付勞工。但法令另有規定或勞雇雙方
    另有約定者，不在此限」，勞基法第22條第2項定有明文。
    被告尚餘110年7至9月本薪及獎金（原告子○○部分為110年7
    月本薪及應於同年7至8月發放之同年6至7月獎金）未給付，
    則原告依兩造間勞動契約及前開規定，主張被告各應給付扣
    除請假扣款（另原告甲○○計算式係主張再扣除保險自付額，
    原告辛○○計算式係主張再扣除保險自付額、所得稅額，原告
    子○○、癸○○計算式係主張再扣除保險自付額、所得稅額、補
    充保費代扣、勞工退休金自提金額，並均已扣除被告陸續匯
    款之部分款項）等費用後之款項，而請求如附表三（同附表
    一）「積欠工資」欄所示金額，為有理由（原告戊○○部分合
    計金額原為10萬4,727元，其請求10萬4,718元部分，自應准
    許）。
　⒉資遣費：
　⑴按「勞工適用本條例之退休金制度者，適用本條例後之工作
    年資，於勞動契約依勞基法第11條、第13條但書、第14條及
    第20條或職業災害勞工保護法第23條、第24條規定終止時，
    其資遣費由雇主按其工作年資，每滿1年發給2分之1個月之
    平均工資，未滿1年者，以比例計給；最高以發給6個月平均
    工資為限，不適用勞基法第17條之規定」、「雇主依前條終
    止勞動契約者，應依下列規定發給勞工資遣費：在同一雇
    主之事業單位繼續工作，每滿一年發給相當於一個月平均工
    資之資遣費。依前款計算之剩餘月數，或工作未滿一年者
    ，以比例計給之。未滿一個月者以一個月計」，勞工退休金
    條例第12條第1項、勞基法第17條第1項定有明文。
　⑵原告離職前6個月平均工資，以其等約定本薪（部分原告扣除
    請假扣款金額），再加計與卷附獎金明細或匯款紀錄相符之
    獎金金額，計算結果如附表三「離職前6個月平均工資」欄
    所示，再乘以資遣費基數後，資遣費計算結果如附表三「本
    院計算資遣費」欄所載，取其與原告請求金額較低者為如附
    表三「本院判決准許資遣費」欄之金額，逾此範圍，不應准
    許。
　⒊特別休假未休折算工資：　　
　⑴按「勞工在同一雇主或事業單位，繼續工作滿一定期間者，
    應依下列規定給予特別休假：㈠6個月以上1年未滿者，3日。
    ㈡1年以上2年未滿者，7日。㈢2年以上3年未滿者，10日。㈣3
    年以上5年未滿者，每年14日。㈤5年以上10年未滿者，每年1
    5日。㈥10年以上者，每1年加給1日，加至30日為止。」、「
    勞工之特別休假，因年度終結或契約終止而未休之日數，雇
    主應發給工資。但年度終結未休之日數，經勞雇雙方協商遞
    延至次一年度實施者，於次一年度終結或契約終止仍未休之
    日數，雇主應發給工資。」，勞基法第38條第1項、第4項定
    有明文。
　⑵原告辛○○、甲○○尚各有4日、22日特別休假未休（見勞訴卷㈠
    第324、342頁明細表），則其等主張各以本薪3萬5,550元、
    4萬5,300元計算，而得請求被告各給付折算工資4,740、3萬
    3,220元，亦屬有據。
　⒋提繳勞工退休金：
　　按「雇主應為第7條第1項規定之勞工負擔提繳之退休金，不
    得低於勞工每月工資6％。」、「雇主未依本條例之規定按月
    提繳或足額提繳勞工退休金，致勞工受有損害者，勞工得向
    雇主請求損害賠償。」，勞工退休金條例第14條第1項、第3
    1條第1項定有明文。被告未為如附表三編號1至8、10至11所
    示原告提繳勞工退休金（原告甲○○部分為110年4至8月，其
    餘原告為110年4至9月），依如附表二所示各月份工資對照
    提繳級距後，計算應提繳金額如附表二「應提繳退休金」欄
    所示，取其與請求提繳金額較低者為如附表三「B欄」所示
    ，上開原告依前揭規定請求被告如數提繳，核屬有據，原告
    庚○○請求逾此範圍部分，則無理由。
　⒌遲延利息：
　　按「給付有確定期限者，債務人自期限屆滿時起，負遲延責
    任」、「給付無確定期限者，債務人於債權人得請求給付時
    ，經其催告而未為給付，自受催告時起，負遲延責任。其經
    債權人起訴而送達訴狀，或依督促程序送達支付命令，或為
    其他相類之行為者，與催告有同一之效力」、「遲延之債務
    ，以支付金錢為標的者，債權人得請求依法定利率計算之遲
    延利息」、「應付利息之債務，其利率未經約定，亦無法律
    可據者，週年利率為5％」，民法第229條第1項、第2項、第2
    33條第1項前段、第203條定有明文。又「依前項規定計算之
    資遣費，應於終止勞動契約後30日內發給」，勞工退休金條
    例第12條第2項亦有明定。則就前開提繳勞工退休金以外經
    認有理由之金額即如附表三「A欄」所示金額（其中原告庚○○得請求積欠工資29萬1,981元、資遣費39萬5,630元，加總
    金額應為68萬7,611元，其主張加總金額為68萬7,661元，惟
    就該差額部分未說明依據並提出事證，尚無理由），原告請
    求被告應自其等準備書狀或變更、追加書狀送達翌日即111
    年9月8日（見勞訴㈡卷第25頁）起至清償日止，計付法定遲
    延利息，亦屬有據。
五、結論：
　㈠原告依兩造間勞動契約、勞基法第17條第1項、第22條第2項
    、第38條第4項、勞工退休金條例第12條第1項、如附表三編
    號1至8、10至11所示原告另依勞工退休金條例第31條第1項
    ，請求被告給付如附表三「A欄」所示金額，及均自111年9
    月8日起至清償日止，按週年利率5％計算之利息，暨各提繳
    如附表三「B欄」所示金額至該附表編號1至8、10至11所示
    原告於勞動部勞工保險局設立之勞工退休金個人專戶，為有
    理由，應予准許，逾此範圍，為無理由，應予駁回。
　㈡本件係勞工之給付請求訴訟，並經本院就本判決主文第一項
    、第二項為雇主敗訴之判決，應依勞動事件法第44條第1項
    、第2項之規定，依職權宣告假執行，同時宣告被告得供擔
    保而免為假執行，並酌定相當之擔保金額。
六、訴訟費用負擔之依據：民事訴訟法第79條。　　
中　　華　　民　　國　　111 　年　　10　　月　　28　　日
                  勞動法庭    法　官  　梁夢迪　　　　　
以上正本係照原本作成。
如對本判決上訴，須於判決送達後20日內向本院提出上訴狀。如
委任律師提起上訴者，應一併繳納上訴審裁判費。
中　　華　　民　　國　　111 　年　　10　　月　　28　　日
                              書記官　　程省翰
附表一：（原告請求金額）（民國／新臺幣）
編號 姓名 到職日  契約終止日  每月薪資  積欠工資 （110年7至9月本薪及獎金） 資遣費 特休未休折算工資 A欄 B欄         請求給付總金額 請求提撥110年4至9月勞工退休金 1 丁○○ 102年5月15日 110年9月30日 3萬6,500元 13萬6,473元 19萬4,656元 未請求 33萬1,129元 1萬3,752元 2 戊○○ 106年11月1日 110年9月30日 2萬9,800元 10萬4,718元 7萬2,918元  17萬7,636元 1萬2,528元 3 壬○○ 108年4月8日 110年9月30日 2萬7,800元 11萬8,653元 5萬1,511元  17萬0,164元 1萬2,528元 4 乙○○ 105年3月23日 110年9月30日 3萬1,800元 14萬0,451元 13萬1,655元  27萬2,106元 1萬0,908元 5 庚○○ 100年11月25日 110年9月30日 4萬0,300元 29萬1,981元 39萬5,630元  68萬7,661元 3萬4,776元 6 己○○ 104年4月14日 110年9月30日 3萬4,800元 19萬7,946元 21萬2,786元  41萬0,732元 1萬7,352元 7 辛○○ 94年6月17日 110年9月30日 3萬5,550元 15萬6,095元 35萬3,921元 4,740元 51萬4,756元 1萬8,216元 8 甲○○ 93年9月7日 110年9月8日 4萬5,300元 15萬8,721元 58萬1,589元 3萬3,220元 77萬3,530元 （110年4至8月） 2萬5,170元 9 子○○ 103年5月1日 （本院認定為103年5月2日） 110年7月31日 4萬0,300元 （110年7月本薪及應於同年7至8月發放之同年6至7月獎金） 10萬5,010元 40萬0,390元 未請求 50萬5,400元 未請求 10 癸○○ 104年4月20日 110年9月30日 3萬4,800元 20萬9,685元 21萬9,607元  42萬9,292元 2萬1,800元 11 丙○○ 101年4月25日 110年9月30日 3萬1,800元 13萬1,570元 26萬9,043元  40萬0,613元 1萬4,436元 
附表二：（民國110年度原告離職前6個月工資、應提繳金額）
　　　　（新臺幣）
編號 姓名 9月  8月 7月 6月 5月 4月 3月 2月 應提繳退休金 1 丁○○ 4萬0,963元 4萬4,008元 5萬1,502元 4萬6,172元 4萬5,604元 5萬0,666元 非計算範圍 非計算範圍 1萬7,268元 2 戊○○ 3萬3,632元 3萬3,871元  3萬7,224元 3萬7,472元  4萬4,262元 3萬6,966元   1萬3,800元 3 壬○○ 3萬6,552元 4萬0,189元 4萬1,912元 4萬2,465元 4萬7,642元 （獎金匯款金額為1萬9,842元非1萬9,872元） 4萬0,395元   1萬5,378元 4 乙○○ 4萬2,131元 4萬8,149元 5萬0,171元 4萬3,385元 4萬7,783元 5萬4,329元   1萬7,412元 5 庚○○ 6萬3,515元 7萬3,218元 15萬5,248元 5萬7,316元 5萬6,833元 7萬5,860元   2萬8,944元 6 己○○ 4萬3,795元 5萬8,817元 9萬5,334元 8萬0,112元 5萬4,465元 6萬2,743元   2萬4,042元 7 辛○○ 6萬4,366元 5萬3,812元 5萬4,561元 5萬4,915元 6萬3,981元 5萬7,438元   2萬1,456元 8 甲○○ 1萬2,080元 7萬5,666元 7萬9,538元 8萬8,187元 8萬3,752元 9萬2,146元 9萬0,643元  （110年4至8月） 2萬5,758元  9 子○○ 非計算範圍  6萬4,274元  8萬8,705元  12萬1,344元  8萬2,375元  5萬1,448元  8萬9,451元  未請求 10 癸○○ 5萬9,040元 6萬9,056元 11萬3,960元 6萬0,979元 6萬1,787元 9萬5,928元 非計算範圍  2萬8,218元 11 丙○○ 4萬0,889元 4萬4,571元 4萬6,110元 4萬5,272元 4萬6,715元 11萬8,806元   2萬1,054元 
附表三：（本院判決准許金額）（新臺幣）
編號 姓名 積欠工資  資遣費     特休未休折算工資 A欄 B欄    離職前6個月平均工資 資遣費基數 本院計算資遣費 原告請求金額 本院判決准許資遣費  本院判決給付總金額 本院判決提繳勞工退休金金額 1 丁○○ 13萬6,473元 4萬6,486元 4+17/90 19萬4,725元 19萬4,656元 19萬4,656元 未請求  33萬1,129元 1萬3,752元 2 戊○○ 10萬4,718元 3萬7,238元 1+23/24 7萬2,924元 7萬2,918元 7萬2,918元  17萬7,636元 1萬2,528元 3 壬○○ 11萬8,653元 4萬1,526元 1+173/720 5萬1,504元 5萬1,511元 5萬1,504元  17萬0,157元 1萬2,528元 4 乙○○ 14萬0,451元 4萬7,658元 2+137/180 13萬1,589元 13萬1,655元 13萬1,589元  27萬2,040元 1萬0,908元 5 庚○○ 29萬1,981元 8萬0,332元 4+37/40 39萬5,635元 39萬5,630元 39萬5,630元  68萬7,611元 2萬8,944元 6 己○○ 19萬7,946元 6萬5,878元 3+167/720 21萬2,914元 21萬2,786元 21萬2,786元  41萬0,732元 1萬7,352元 7 辛○○ 15萬6,095元 5萬8,179元 6+1/12 （新舊制合計基數） 35萬3,922元 35萬3,921元 35萬3,921元 4,740元 51萬4,756元 1萬8,216元 8 甲○○ 15萬8,721元 8萬3,103元 6+5/6 （新舊制合計基數） 56萬7,871元 58萬1,589元 56萬7,871元 3萬3,220元 75萬9,812元 2萬5,170元 9 子○○ 10萬5,010元 8萬2,933元 3+5/8 30萬0,632元 40萬0,390元 30萬0,632元 未請求  40萬5,642元 未請求 10 癸○○ 20萬9,685元 7萬6,792元 3+161/720 24萬7,548元 21萬9,607元 21萬9,607元  42萬9,292元 2萬1,800元 11 丙○○ 13萬1,570元 5萬7,061元 4+43/60 26萬9,138元 26萬9,043元 26萬9,043元  40萬0,613元 1萬4,436元